臺灣臺南地方法院刑事判決
111年度交易字第874號
公  訴  人  臺灣臺南地方檢察署檢察官
被      告  邱明進


上列被告因公共危險案件，經檢察官提起公訴（111年度偵字第1
7184號），被告就被訴事實為有罪之陳述，經本院裁定改依簡式
程序審理，判決如下：
    主  文
邱明進駕駛動力交通工具，而吐氣所含酒精濃度達每公升零點二
五毫克以上，累犯，處有期徒刑陸月，併科罰金新臺幣伍萬元，
有期徒刑如易科罰金，罰金如易服勞役，均以新臺幣壹仟元折算
壹日。
    事  實
一、邱明進於民國111年7月4日晚間10時許起至同日晚間11時許
    止，在臺南市東區崇學國小附近友人住處內，飲用啤酒，致
    其吐氣所含酒精濃度達每公升0.25毫克以上後，明知其已不
    得駕駛動力交通工具，竟仍不顧大眾行車之公共安全，基於
    酒後駕車致交通公共危險之犯意，於同日晚間11時許，騎乘
    電動自行車上路。嗣於翌日（5日）凌晨4時40分許，邱明進
    騎乘前揭電動自行車，行經臺南市東區德東街與仁和路口時
    ，因不勝酒力而自摔倒地，遂經員警前往處理，發現其身上
    帶有酒味，於同日凌晨5時33分當場對邱明進施予酒精測試
    ，測得其吐氣所含酒精濃度達每公升1.2毫克（MG/L）之數
    值，始知悉上情。
二、案經臺南市政府警察局第一分局報請臺灣臺南地方檢察署檢
    察官偵查起訴。
    理  由
一、上開事實業據被告邱明進於警詢、偵訊及本院審理中坦承不
    諱，核與證人洪鈺婷於警詢中證述情節相符，並有臺南市政
    府警察局第一分局當事人酒精測定紀錄表、財團法人台灣商
    品檢測驗證中心呼氣酒精測試器檢定合格證書、路口監視器
    錄影畫面翻拍照片4張、臺南市政府警察局舉發違反道路交
    通管理事件通知單附卷可資佐證，足認被告之自白與事實相
    符，應可採信。本案事證明確，被告犯行已堪認定，應依法
    論科。
二、論罪科刑：
  ㈠核被告邱明進所為，係犯刑法第185條之3第1項第1款吐氣所
    含酒精濃度達每公升0.25毫克以上駕駛動力交通工具罪。被
    告前因公共危險案件，經本院以105年度交易字第330號判決
    判處有期徒刑7月，提起上訴後，經臺灣高等法院臺南分院
    以105年度交上易字第793號駁回上訴確定，於106年9月5日
    執行完畢出監等情，有臺灣高等法院被告前案紀錄表在卷可
    按，其於受有期徒刑之執行完畢後，5年以內再故意犯本案
    有期徒刑以上之罪，合於刑法第47條第1項之累犯要件，且
    被告涉犯之前案與本案罪質相同，可認其有特別惡性，對刑
    罰反應力薄弱之情狀，依司法院釋字第775號解釋意旨，有
    加重其刑之必要，爰依刑法第47條第1項規定加重其刑。
  ㈡按酒精成分對人之意識、控制能力俱有不良影響，超量飲酒
    後將導致對於週遭事物之辨識及反應能力較諸平常狀況薄弱
    ，因此，酒後駕車在道路上行駛，對一般往來之公眾及駕駛
    人自身具有高度危險性。本院審酌被告除前開構成累犯之公
    共危險案件前科紀錄外，尚於100年、101年間3度因酒後駕
    車之公共危險罪經法院判處罰金新臺幣8萬元、有期徒刑4月
    、7月確定在案，有臺灣高等法院被告前案紀錄表1份在卷可
    稽。其明知上情，仍未記取教訓，再度漠視自身安危，罔顧
    公眾之安全，於服用酒類，其吐氣所含酒精濃度達每公升0.
    25毫克以上，仍騎乘電動自行車上路，對於他人生命安全之
    危害非輕，並審酌被告本件換算吐氣所含酒精濃度高達每公
    升1.2毫克，所駕駛之車輛為電動自行車，行駛道路為市區
    道路，幸未肇事造成他人傷害，及被告不勝酒力而自摔倒地
    等情狀，兼衡其自述係國中畢業之智識程度及以及現從事汽
    車零件買賣，月收入約7、8萬元，獨居等家庭經濟狀況（本
    院卷第39頁），暨其犯後坦承犯行之態度等一切情狀，參酌
    檢察官具體求刑之刑度，量處如主文所示之刑，並諭知有期
    徒刑如易科罰金、罰金如易服勞役之折算標準，以示懲儆。
三、據上論斷，應依刑事訴訟法第273條之1第1項、第299條第1
    項前段，刑法第185條之3第1項第1款、第47條第1項、第41
    條第1項前段、第42條第3項，刑法施行法第1條之1第1項，
    判決如主文。
本案經檢察官黃榮加提起公訴，檢察官蔡明達到庭執行職務。
中　　華　　民　　國　　111 　年　　9 　　月　　30　　日
　　　　　　　　　刑事第十六庭  法　官　高如宜
以上正本證明與原本無異。
如不服本判決應於收受本判決後20日內向本院提出上訴書狀，並
應敘述具體理由。其未敘述上訴理由者，應於上訴期間屆滿後20
日內向本院補提理由書狀（均須按他造當事人之人數附繕本）「
切勿逕送上級法院」。 
　　　　　　　　　　　　　　　　書記官　廖庭瑜　　　
中　　華　　民　　國　　111 　年　　9 　　月　　30　　日

附錄本案論罪科刑法條全文：
中華民國刑法第185條之3
駕駛動力交通工具而有下列情形之一者，處3年以下有期徒刑，
得併科30萬元以下罰金：
一、吐氣所含酒精濃度達每公升零點二五毫克或血液中酒精濃度
    達百分之零點零五以上。
二、有前款以外之其他情事足認服用酒類或其他相類之物，致不
    能安全駕駛。
三、服用毒品、麻醉藥品或其他相類之物，致不能安全駕駛。
因而致人於死者，處3年以上10年以下有期徒刑，得併科2百萬元
以下罰金；致重傷者，處1年以上7年以下有期徒刑，得併科1百
萬元以下罰金。
曾犯本條或陸海空軍刑法第54條之罪，經有罪判決確定或經緩起
訴處分確定，於十年內再犯第1項之罪因而致人於死者，處無期
徒刑或5年以上有期徒刑，得併科3百萬元以下罰金；致重傷者，
處3年以上10年以下有期徒刑，得併科2百萬元以下罰金。